【裁判字號】    89,易,2939
【裁判日期】    890925
【裁判案由】    毒品危害防制條例
【裁判全文】
臺灣板橋地方法院刑事判決                        八十九年度易字第二九三九號
    公  訴  人  臺灣板橋地方法院檢察署檢察官
    被      告  甲○○
右列被告因違反毒品危害防制條例案件，經檢察官提起公訴（八十九年度毒偵字第三
三三四號），本院判決如左：
    主  文
甲○○連續施用第二級毒品，處有期徒刑肆月，如易科罰金，以佰元折算壹日。扣
案之第二級毒品安非他命壹瓶（驗後淨重壹點零參公克），沒收銷燬之；扣案之吸食
器壹組，沒收。
    事  實
一、甲○○曾於民國八十八年間，因犯施用第二級毒品罪，經臺灣板橋地方法院檢察
    署檢察官依毒品危害防制條例之規定提出聲請，並經本院於八十八年七月二十八
    日以八十八年度毒聲字第四六六六號裁定送勒戒處所觀察、勒戒，經勒戒結果，
    因無繼續施用毒品之傾向，而經同署檢察官於八十八年八月十六日以八十八年度
    偵字第一八二二０號為不起訴處分確定；復於八十九年三月間因再次施用第二級
    毒品，經臺灣板橋地方法院檢察署檢察官依毒品危害防制條例之規定提出聲請，
    經本院於八十九年三月九日以八十九年度毒聲字第一八二一號（起訴書誤為一一
    九０號）裁定送勒戒處所觀察、勒戒，經勒戒結果，因無繼續施用毒品之傾向，
    再經同署檢察官於八十九年三月二十二日以八十八年度毒偵字第三一四０、八十
    九年度毒偵字第二一、二四五四、二五七八、二七０六號為不起訴處分確定。
二、詎甲○○猶不知悛悔，明知安非他命經現行之毒品危害防制條例列為第二級毒品
    （下簡稱：安非他命），不得施用、持有，竟基於施用安非他命之概括犯意，自
    八十九年四月十日起，迄同年月十四日晚間十八時許止，連續在其臺北縣蘆洲市
    ○○街二八五巷五弄七號六樓住處、台南縣新營市某太子宮附近檳榔攤及台北縣
    三重市○○街四四號「東宮旅社」六０三室等處，以將安非他命置於吸食器內，
    再以火置其下方燒烤使安非他命產生煙霧加以吸用之方式，先後多次施用安非他
    命。
三、嗣於八十九年四月十五日凌晨一時四十五分許，在上揭台北縣三重市○○街四四
    號「東宮旅社」六０三室內為警查獲，並扣得甲○○所有之安非他命一瓶（驗後
    淨重一點０三公克，起訴書誤為淨重十點五公克），及同屬其所有、供其施用安
    非他命用之吸食器一組。甲○○於八十九年四月十五日經警解送檢察官偵查，檢
    察官於八十九年六月八日以甲○○有三犯施用安非他命犯行，依毒品危害防制條
    例規定，向本院提出聲請，經本院於同年月十二日以八十九年度毒聲字第三六九
    六號裁定甲○○令入戒治處所施施以強制戒治壹年。
四、案經臺北縣警察局三重分局移送臺灣板橋地方法院檢察署檢察官偵查起訴。
    理  由
一、右開事實，業據被告甲○○於本院審理中自白不諱，並有八十九年四月十五日經
    警查扣之安非他命一瓶、吸食器一組可資佐證。而上開安非他命經本院送請法務
    部調查局鑑定結果，確係甲基安非他命，驗後淨重一．０三公克乙節，亦有法務
    部調查局八十九年九月四日（８９）陸（一）字第八九０六三五三０號檢驗通知
    書乙紙在卷可考。復者被告於八十九年四月十五日上午五時五十三分許之警訊中
    ，經警採取之尿液，經送鑑定結果，呈安非他命陽性反應，亦有臺北縣衛生局尿
    液煙毒檢驗成績書一份附卷（偵查卷第三六頁）足稽。從而本件事證明確，被告
    前揭施用安非他命之犯行，均洵堪認定。
二、按安非他命屬毒品危害防制條例第二條第二項第二款規定之第二級毒品。核被告
    施用安非他命之行為，係犯毒品危害防制條例第十條第二項之施用第二級毒品罪
    。被告先後多次施用安非他命犯行，時間緊接，手法相同，觸犯犯罪構成要件相
    同之罪名，顯係基於概括犯意反覆實施，為連續犯，依刑法連續犯之規定論以一
    罪並加重其刑。又其持有安非他命之犯行，為高度之施用行為所吸收，不另論罪
    。公訴人就被告於八十九年四月十日至八十九年四月十四日十八時前之施用犯行
    ，雖未據起訴，惟此部分與已起訴論罪之事實具有連續犯之裁判上一罪之關係，
    茲如前述，依諸審判不可分之原則，本院自得併予審理，合此敘明。茲審酌被告
    曾因違反毒品危害防制條例案件，經送勒戒處所觀察、勒戒，經勒戒結果，因無
    繼續施用毒品之傾向，而經檢察官為二次不起訴處分確定（詳見述），其猶不知
    悛悔，再為本案犯行，暨其事後坦承部分施用安非他命犯行之態度等一切情狀，
    量處如主文所示之刑，並諭知易科罰金之折算標準。
三、至扣案之被告所有之安非他命一瓶（驗後淨重一．０三公克），屬查獲之第二級
    毒品，依毒品危害防制條例第十八條第一項前段規定，宣告沒收銷燬之。另扣案
    之吸食器一組，屬被告所有且供其施用安非他命之用，為被告自承在卷，依刑法
    第三十八條第一項第二款規定，宣告沒收。
四、被告甲○○前於八十八年間，因犯施用第二級毒品罪，經臺灣板橋地方法院檢察
    署檢察官依毒品危害防制條例之規定提出聲請，並經本院於八十八年七月二十八
    日以八十八年度毒聲字第四六六六號裁定送勒戒處所觀察、勒戒，經勒戒結果，
    因無繼續施用毒品之傾向，而經同署檢察官於八十八年八月十六日以八十八年度
    偵字第一八二二０號為不起訴處分確定；復於八十九年三月間因再次施用第二級
    毒品，經臺灣板橋地方法院檢察署檢察官依毒品危害防制條例之規定提出聲請，
    經本院於八十九年三月九日以八十九年度毒聲字第一八二一號（起訴書誤為一一
    九０號）裁定送勒戒處所觀察、勒戒，經勒戒結果，因無繼續施用毒品之傾向，
    再經同署檢察官於八十九年三月二十二日以八十八年度毒偵字第三一四０、八十
    九年度毒偵字第二一、二四五四、二五七八、二七０六號為不起訴處分確定之事
    實，有卷附之臺灣板橋地方法院檢察署八十八年度偵字第三三一九號不起訴處分
    書、臺灣高等法院檢察署刑案紀錄簡覆表、臺灣高等法院被告全國前案紀錄表各
    一份在卷可考。被告受有前開二次確定之不起訴處分後，於五年內三犯同條例第
    十條之罪，並經檢察官於八十九年六月八日依毒品危害防制條例規定，向本院提
    出聲請，經本院於同年月十二日以八十九年度毒聲字第三六九六號裁定甲○○令
    入戒治處所施施以強制戒治壹年之事實，復有卷附之臺灣板橋地方法院檢察署八
    十九年度聲戒字第七三八號聲請書、本院八十九年度毒聲字第三六九六號裁定、
    上引之刑案紀錄簡覆表、全國前案紀錄表足憑。依同條例第二十條第三項之規定
    ，本案無同條第二項得受不起訴處分等規定之適用，附此敘明。
據上論斷，應依刑事訴訟法第二百九十九條第一項前段，毒品危害防制條例第十條第
二項、第十八條第一項前段，刑法第十一條前段、第五十六條、第四十一條、第三十
八條第一項第二款，罰金罰鍰提高標準條例第二條，判決如主文。
本案經檢察官陳明珠到庭執行職務。
中      華      民      國    八十九    年      九      月    二十五    日
                                      臺灣板橋地方法院刑事第四庭
                                          法  官  許仕楓
右正本證明與原本無異。
如不服本判決，應於判決送達後十日內向本院提出上訴狀 (應附繕本) ，上訴於
臺灣高等法院。
                  書記官    鄔維玲
中      華      民      國      八十九      年    九    月  二十五    日
附錄本案論罪科刑法條全文：
毒品危害防制條例第十條：
施用第一級毒品者，處六月以上五年以下有期徒刑。
施用第二級毒品者，處三年以下有期徒刑。
毒品危害防制條例第十八條：
查獲之毒品及專供製造或施用毒品之器具，不問屬於犯人與否，均沒收銷燬之。但合
於醫藥或研究之用者，得不予銷燬。
前項合於醫藥或研究用毒品或器具之管理辦法，由法務部會同行政院衛生署定之。
依「現行法規所定貨幣單位折算新臺幣條例」第二條規定，本判決主文所示之「元」
，係以新臺幣元之三倍折算之（一銀元以新臺幣三元折算）。


司法院資訊處製作；財團法人民間司法改革基金會備份。
